# 关于出让少数股东权益的事项处理

提问人：wljshe120 时间：2017-03-08 00:53:13
A属于一家房地产公司，在 2016 年 7 月 21 日注册成立C公司，公司章程约定C公司注册资本为 6000 万元人民币。截止到 2016 年 12 月 31日公司的尚未出资。B是一家合伙企业（由A公司的高管出资成立并跟投A的开发项目），在 2016 年 9 月 26 日B与A公司签订了股权转让协议，并完成了工商变更和修改公司章程，协议约定出让10%的股权给B公司，出让金额为 600 万元，款项已经支付给了A公司。这样A公司长期股权投资中对C公司的账面投资金额为-600万元。请问陈版主，在A的单体层面是否应该将 600 万反映为往来款而不是调减长期股权投资，如果是作为其他应付款入账，那么应该是应付C公司还是应付B企业？请版主不吝赐教，谢谢。

回答人：chenyiwei
取决于后续的交易安排，如A是否还应向B缴纳该 600 万元的出资等。如果A要确认为收益，则需就交易背后的逻辑获取合理解释，确保不论对B还是C都不存在现时义务，并依据交易的实质进行会计处理。

提问人：wljshe120 时间：2017-03-08 16:37:37
陈版主：A理论上是无需向B出资 600 万元人民币，因为B是由C公司的高管成立的公司进行跟投，所以才会提前向A支付股权购买款。
在A向C出资 6000 万后，A的长投账面金额就正常了，现在我疑惑的就是关于这 600 万应该怎么列示的问题。首先在A的层面肯定不能反映出长投的负数，其次如果该 600 万作为A的投资收益确认，觉得不太合适（因为C公司刚成立，且B与A之间的交易重某个角度算是关联交易，才会导致在A没有出资的前提下购买了对应的股份）。个人觉得期末反映在往来科目比较合适，不知道我的理解是否合理。谢谢陈版主。

回答人：chenyiwei
也可以。或者分两笔交易：处置股权确认收益；确认追加投资义务也记入损益。